臺灣高等法院刑事判決　　　　　 92年度重上更(四)字第106號
上　訴　人
即　被　告　丙○○
選任辯護人　蔡明熙律師
上列上訴人因貪污治罪條例案件，不服臺灣臺北地方法院86年度
訴字第145號，中華民國86年6月24日第一審判決（起訴案號：臺
灣臺北地方法院檢察署85年度偵字第27231、27767、28381、284
48號）提起上訴，經本院判決後，由最高法院第4次發回更審，
本院判決如下：
    主  文
原判決關於丙○○部分撤銷。
丙○○無罪。
    理  由
一、公訴意旨略以：
    (一)緣甲○○（業經判決確定）因其妻林月娥在台東縣成功鎮
      三仙台地區有土地一批，擬高價出售以求不法利潤，乃於
      民國（下同）七十九年十二月間，與丁○○（由原審法院
      通緝中）串通，由丁○○出面向蔡清標佯稱：欲高價購買
      台東三仙台地區之土地，使蔡清標陷於錯誤，以為有厚利
      可圖，即以高出土地現值約一倍之價錢即新台幣（下同）
      六千三百萬元向甲○○購買上述其妻林月娥名義土地。嗣
      甲○○依計避不見面，使蔡清標無法依約交付土地所有權
      狀予丁○○，致被解約，蔡清標因自認為購買該批土地而
      損失數千萬元，心甚不甘，乃告訴甲○○及丁○○涉嫌共
      同詐欺（該案業經臺灣高等法院花蓮分院於八十五年九月
      十一日以八十三年度上易字第八號判決甲○○及丁○○共
      同意圖為自己不法之所有，以詐術使人將本人之物交付，
      各處有期徒刑四年六月確定在案）。
    (二)丁○○欲脫卸詐欺刑責，於蔡清標對其與甲○○提出詐欺
      告訴後，乃向臺灣花蓮地方法院以蔡清標於七十九年十二
      月八日，冒林月娥之名，將林月娥所有之土地，出售予丁○○，並即收取定金四百六十萬元，嗣經查詢，林月娥並
      未授權蔡清標出賣該土地，擬請蔡清標返還定金未果，而
      認蔡清標涉有詐欺罪嫌為由，向法院自訴蔡清標涉嫌詐欺
      ，案經臺灣花蓮地方法院以八十年自字第五十五號判決蔡
      清標無罪，丁○○不服，乃於八十一年五月二十五日向臺
      灣高等法院花蓮分院提起上訴後，該案分由原臺灣臺北地
      方法院調臺灣高等法院花蓮分院辦事之法官丙○○為受命
      法官，負責調查，丁○○為求改判使蔡清標入罪，以利往
      後民、刑事訴訟，乃與甲○○謀議，意圖使承審法官違背
      職務之行為，並於八十一年七月二十日晚上八時許，由丁○○準備三十萬元，在花蓮統帥飯店往來來KTV路途中之
      甲○○座車上，由甲○○交與承審法官丙○○行賄。
    (三)丙○○原係臺灣臺北地方法院法官調臺灣高等法院花蓮分
      院辦事，職司第二審刑事案件之審判工作，為依據法令從
      事審判職務之公務人員。於八十一年七月二十日晚上收受
      賄款後，未能及時將該案審結，即於八十一年十月八日調
      任臺灣新竹地方法院擔任庭長，丁○○見丙○○利用承審
      該案件之機會收受賄款三十萬元後，未為其作有利之判決
      ，迭經催討，亦拒不返還，乃於八十五年八月二十一日委
      任陳永昌律師發函催丙○○返還三十萬元及自八十二年十
      月二十日起至八十五年八月二十日止，以銀行利率百分之
      九計算之利息，共計本息三十七萬六千元，丙○○接信後
      ，見事機敗露，為求息事寧人，始委任乙○○律師處理退
      款事宜，並由乙○○律師依丁○○催告函上所載之三十七
      萬六千元如數返還予丁○○，因認被告丙○○涉犯八十五
      年十月二十三日修正前之貪污治罪條例第四條第一項第五
      款之罪嫌云云。
二、按犯罪事實應依證據認定之，無證據不得認定其犯罪事實；
    又不能證明被告犯罪者，應諭知無罪之判決，刑事訴訟法第
    一百五十四條第二項、第三百零一條第一項分別定有明文。
    而認定犯罪事實所憑之證據，雖不以直接證據為限，間接證
    據亦包括在內；然而無論直接或間接證據，其為訴訟上之證
    明，須於通常一般之人均不致有所懷疑，而得確信其為真實
    之程度者，始得據為有罪之認定，倘其證明尚未達到此一程
    度，而有合理之懷疑存在時，應即為被告無罪之判決，最高
    法院七十六年台上字第四九八六號著有判例足資參照。
三、本件公訴人認上訴人即被告丙○○涉有上開罪嫌，係以本案
    業經丁○○、甲○○於調查局及偵查中供述綦詳，並經證人
    陳永昌律師證述明確，且有催告函原稿、乙○○律師給丁○○之律師函扣案可稽，又被告丙○○曾委任乙○○律師處理
    退款事宜，並依催告函所載金額如數退還本件賄款本息三十
    七萬六千元，亦經證人乙○○證述無誤，而被告丙○○身為
    資深法官，係執法人員，如受恐嚇，盡可依法處置，其不為
    此圖，竟委託律師依催告函如數返還本息三十七萬六千元，
    顯悖於常理，是其所辯，不足採信云云，為其論據。然訊據
    上訴人即被告丙○○固坦承於八十年六月間，由臺灣臺北地
    方法院法官奉調臺灣高等法院花蓮分院辦事，職司第二審刑
    事訴訟案件之審判工作，期間擔任高等法院花蓮分院八十一
    年度上易字第二０七號自訴人丁○○自訴被告蔡清標詐欺上
    訴案件之受命法官無誤，並曾接獲丁○○委託陳永昌律師之
    催告退還本息之信函，於接信後有告知乙○○律師等情不諱
    ，惟堅決否認有收受賄賂之犯行，並辯稱：伊不認識丁○○
    、甲○○等，亦未收取賄款，因無端收到丁○○委託陳永昌
    律師寄送之上揭催告函，伊認為係恐嚇信，原不予理會，但
    恐該信函將對伊不利，影響公職前途，於某日林口第一球場
    打球時，巧遇乙○○律師，伊乃向彼提起此事，乙○○表示
    將代為瞭解，伊乃於隨後不久，在臺灣高等法院門前將丁○○名字及催告信函之郵政信箱號碼提供予乙○○，請他瞭解
    原委，但嗣後乙○○如何處理該事情，伊並不清楚，事後乙○○僅告知說此人以後不會再對伊恐嚇，伊並未委請乙○○
    依信函內容交付金錢，是乙○○自作主張並自行籌款付予丁○○等語。
四、經查：
    (一)關於本件行賄之經過，固據丁○○於八十五年十二月四日
      臺北市調查處調查時指稱：「八十二年九月間我自訴案敗
      訴，我向花蓮高分院提出上訴，由丙○○法官審理，十月
      十日左右甲○○呼叫我，我回甲○○花蓮住家電話，甲○○向我表示：『自訴上訴案件，一定要花錢，才能勝訴，
      張老闆交代的。』，隔了幾天，我到花蓮地院出庭地檢署
      起訴案，甲○○在庭外碰到我，向我表示：『張老闆要三
      十萬元』，我知道意思，回臺北後，於八十二年十月二十
      一日準備了三十萬元現金，二十二日上午搭飛機赴花蓮，
      住宿於統帥大飯店，晚上八時許甲○○到飯店來找我，拿
      走三十萬元。晚上十一時半甲○○約我到統帥大飯店附近
      一家來來KTV喝酒，在場者有我、甲○○、和丙○○三人
      ，甲○○為了慎重起見，曾向丙○○問及『剛才交予你的
      錢，有無收好？』，丙○○在我面前拍其後面褲子口袋表
      示：『不必擔心，放在這裡。』我看見丙○○褲子後面口
      袋確塞鼓鼓的，確定三十萬元甲○○已交給丙○○，因我
      不喝酒，停留十分鐘後就離去，回統帥大飯店，隔天回臺
      北。（這三十萬元你如何籌措？）八十二年十月廿一日我
      開具我配偶郭蔡杏滿在臺北區中小企銀社子分行○七五七
      三─七帳戶支票，票號：PV0000000，金額三十萬元，先
      向大榕股份有限公司宋世鎮調現，該支票於八十二年十一
      月十日兌現。」、「（八十二年十月二十二日你搭飛機赴
      花蓮，何時住進統帥大飯店？如何與甲○○聯絡？）我大
      約於上午十一點住進統帥大飯店，便主動與甲○○聯絡，
      說明住幾號房間，到了下午五時左右，甲○○打電話到飯
      店給我表示：等一下約丙○○到鯉潭去吃飯，吃飯結束後
      再去拿三十萬元。到了晚上八時甲○○拿走三十萬元。‧
      ‧‧（甲○○如何交款三十萬元給丙○○？）詳細交款三
      十萬元時間、地點我不在場，我不清楚，但事後於二十二
      日晚十一時半甲○○到飯店來接我，一同搭計程車赴來來
      KTV，與丙○○見面，並證實三十萬元確實交予丙○○，
      丙○○也承認收到三十萬元，放在褲子後面口袋裡。」云
      云（以上見偵字第二七二三一號卷第四頁反面至第五頁、
      第二六頁至二七頁）；惟嗣於八十五年十二月七日臺北市
      調查處調查時則改稱：「八十一年五、六月間我因詐欺案
      被花蓮地檢署起訴，加上我自訴蔡清標詐欺案，經常赴花
      蓮地院出庭，有一次在庭外碰到甲○○，提及為何與蔡清
      標之官司均處於劣勢，無法挽回，懷疑蔡清標有花錢打通
      檢察官、法官？我們討論結果認為不找關係要打贏官司很
      難，我自訴案八十一年五月十二日被判敗訴，旋即上訴高
      分院，承審法官為丙○○，我問甲○○是否認識丙○○，
      甲○○表示有一點交情。到了八十一年六月底左右，甲○○回話給我『官司要打贏，張老闆（指丙○○）同意處理
      ，但是要錢』，金錢多少起初‧‧‧並無結論，甲○○要
      求我開個價，當時我認為既然丙○○已開口要錢，就隨便
      講個三十萬元，甲○○將三十萬元傳給丙○○，丙○○同
      意此金額。於是我於八十一年七月二十日上午十時左右搭
      飛機赴花蓮，住宿於統帥大飯店，房間號碼為547Y，隨即
      與甲○○聯絡『已抵達花蓮，並備妥三十萬元』，當日下
      午五時許甲○○與我聯絡表示『他先去吃飯，再回飯店向
      我拿錢』，於是廿日晚上八時許甲○○到我飯店547Y 房
      間找我，拿走牛皮紙袋包裝好之三十萬元，至晚十一時左
      右甲○○接我赴來來KTV證實三十萬元交付給丙○○之情
      節，與今年十二月四日向貴處陳述一樣。（你如何籌措三
      十萬元？）‧‧‧為了丙○○索賄三十萬元，我於八十一
      年七月十八日開具我臺北區中小企銀社子分行○七五七三
      ─七帳戶支票、票號PU376605、金額為五十萬元、到期日
      為八十一年九月廿五日向林伯濟調現五十萬元，當時計畫
      除了交付三十萬元給丙○○外，其餘二十萬元係打算赴大
      陸投資考察房地產之用，我於八十一年七月廿日赴花蓮交
      款，廿一日回臺北，到了七月廿六日出境香港，轉赴大陸
      」云云（同上偵卷第一八八頁至第一八九頁）。而甲○○
      於八十五年十二月五日臺北市調查處調查時則先係供稱：
      「‧‧‧八二年九月間丁○○因自訴蔡清標涉嫌詐欺案敗
      訴，郭不服乃向花蓮高分院提出上訴，由丙○○法官審理
      。丁○○就來問我認不認識丙○○，可不可以請丙○○幫
      忙讓官司打贏？我回答說認識，但無深交，要當面問張某
      才能知道他肯不肯幫忙。之後我就委請扶輪社社友（究係
      何人已記不清楚）約丙○○出來吃飯（時間、地點記不清
      楚），我當面轉告丁○○之請求，問丙○○意思如何？他
      答說看到案子再說。後來在十月中旬左右，我在花蓮地檢
      署碰到丁○○，將與張某碰面談話情形告訴丁○○，丁○○請我轉告丙○○，若肯幫忙打贏官司，會包一點給丙○○做為答謝。我即將丁○○之意思轉告丙○○，丙○○表
      示同意，約十月下旬左右，我告訴丁○○說已和丙○○約
      好了，要他把要送給丙○○的錢帶來，過幾天後丁○○就
      飛來花蓮，住在統帥飯店，並通知我房間號碼及錢已準備
      好了。下午五點左右我打電話到旅館給丁○○說晚上會和
      丙○○吃飯，將到飯店把錢交給丙○○，之後於八時左右
      我就到統帥飯店找丁○○，丁○○當時就將一牛皮紙袋裝
      的現金交給我，我隨後就在花蓮市某餐廳（地點、名稱記
      不清）和丙○○一起吃飯，餐後約十一點多我約丙○○與
      丁○○去一家KTV（名稱記不清楚）喝酒並引見對方認識
      ，我開車先送丙○○去KTV，然後就在我車上將牛皮紙袋
      原封交給丙○○收執，後就到統帥接丁○○。我們三人在
      KTV內時，我為慎重起見，曾當丁○○的面向丙○○囑咐
      說：『剛才交給你的錢，有無收好？』，丙○○也當著我
      們二人的面拍其褲後口袋說：『不必擔心，就放在這裡。
      』，坐了一陣子，丁○○先行返回旅館休息，我與丙○○
      亦沒過多久即自行散去。」云云（同上偵卷第二二頁反面
      至第二三頁）；惟嗣於八十五年十二月七日臺北市調查處
      調查時則亦改稱：「大約在八十一年間丁○○與我均經常
      赴花蓮地方法院因蔡清標告我們詐欺案出庭應訊，有一次
      （詳細時間記不清楚）我們在庭外相遇，郭向我提及其自
      訴張清標涉嫌詐欺案開庭辯論情況不佳，懷疑蔡清標有花
      錢打通關結，我曾和丁○○討論，結果認為要找關係才可
      能確保丁○○的權益。之後丁○○自訴案一審敗訴，又提
      出上訴，花蓮高分院法官丙○○負責審理。丁○○與我聯
      絡問是否與丙○○認識，能否請他認真審案，不要被蔡清
      標收買，我答說與丙○○有來往，可以試看看請他幫忙。
      之後我就透過扶輪社社友安排我與丙○○吃飯（時間、地
      點記不清楚），我當面請他幫忙，丙○○答說等看過案件
      再說。不多久丁○○問我與丙○○談的如何，我據實告之
      ，丁○○又拜託我去問丙○○意思如何？我又與丙○○會
      面吃飯（詳細時間地點記不清楚），並詢問其意下如何？
      丙○○告訴我案件已看過了，他可以幫忙，但要看丁○○
      的表現了（從言行中我明確清楚所謂表現就是索賄）。我
      復與丁○○聯絡轉告丙○○要錢才幫忙的意圖，問丁○○
      可以送多少？丁○○答說三十萬元可不可以？我答說去問
      問看。之後我又與丙○○約在餐廳見面（時間地點不清楚
      ）告訴三十萬元之數目可不可以接受，丙○○答說可以，
      俟收到錢後，一定會幫忙丁○○認真審理其自訴上訴案。
      後來我就將情形告訴丁○○要他把錢準備好交給我轉交丙○○，沒過幾天郭搭飛機來花蓮，當天晚上八點多我到其
      住宿之統帥飯店房間拿錢，之後我就與丙○○吃飯，飯後
      約在十一點左右開車送他到花蓮市某KTV（名稱記不清楚
      ）時在車上將牛皮紙袋原封不動的交給丙○○親自收執」
      云云（見同上偵卷第一八四頁），足認丁○○、甲○○均
      就行賄時間究為八十一年，抑或八十二年間，前後供述顯
      有不一。而丁○○、甲○○其後雖以時間過往已久，記憶
      模糊所致云云，以圓其說，惟其二人分別受訊問卻發生相
      同錯誤之記憶，則其二人是否事前勾串，即非無疑。又徵
      以丁○○、甲○○上開供述，丁○○先係供稱甲○○向其
      表示被告（即張老闆）要三十萬元，嗣又稱係其問甲○○
      是否認識被告，甲○○表示有一點交情，被告同意處理，
      但要錢，是其自己開價三十萬元，互核何人開口要三十萬
      元，所供不一，且依甲○○所證係丁○○請其轉告被告，
      若肯幫忙打贏官司，會包一點，且將丁○○所交付用牛皮
      紙袋包著之現金交給被告收執，或稱問過被告三十萬元可
      不可以接受，被告說可以後才轉交云云，核與丁○○所供
      被告要三十萬元之情不符。再者，依甲○○於臺北市調查
      處調查及偵、審時所供：伊係透過扶輪社社友吃飯介紹認
      識被告，交情不深云云，則甲○○在對被告不了解之情況
      下，焉可能逕同意協助丁○○行賄，並告訴三十萬元賄款
      ，且問可不可以接受等語，而甘冒風險。況甲○○迄今均
      未能指明該居中介紹之扶輪社社友究係何人，住所為何，
      以供法院查證，另甲○○與被告數次在餐廳吃飯之時間、
      地點，均稱不清楚，顯有悖常情，而被告堅決否認認識丁○○、甲○○，且查無其他確切證據足資證明被告所辯不
      實，又甲○○於本院更(一)審訊問時結證改稱：「（丁○○
      有透過你去找丙○○嗎？）他有跟我提要我去找關係，關
      說案件，我不認識被告，所以也沒有去接洽。（你有交三
      十萬元給丙○○嗎？）沒有，這是丁○○叫我在調查站要
      配合這樣講的，這樣對我的案件才有利，我才這樣講，事
      實我並沒有約張法官出來，也沒有交三十萬元給他」等語
      （見本院更(一)審卷第一二九頁至第一三○頁），足認甲○○前執負責聯繫行賄，及與丁○○於臺北市調查處第二次
      訊問及偵、審中均指稱被告已於八十一年七月二十日收賄
      三十萬元等情，確均存疑，顯有瑕疵，尚難遽信。
    (二)丁○○於八十五年十二月四日臺北市調查處調查時供稱：
      「八十二年九月間我自訴案敗訴，我向花蓮高分院提出上
      訴，由丙○○法官審理，十月十日左右甲○○呼叫我，我
      回甲○○花蓮住家電話，甲○○向我表示：『自訴上訴案
      件，一定要花錢，才能勝訴，張老闆交代的。』隔了幾天
      ，我到花蓮地院出庭地檢署起訴案，甲○○在庭外碰到我
      ，向我表示：『張老闆要三十萬元』，我知道意思‧‧‧
      」（見偵字第二七二三一號卷第四頁反面）；於八十五年
      十二月七日臺北市調查處調查時供稱：「八十一年五、六
      月間我因詐欺案被花蓮地檢署起訴，加上我自訴蔡清標詐
      欺案，經常赴花蓮地院出庭，有一次在庭外碰到甲○○，
      提及為何與蔡清標之官司均處於劣勢，無法挽回，懷疑蔡
      清標有花錢打通檢察官、法官？我們討論結果認為不找關
      係要打贏官司很難，我自訴案八十一年五月十二日被判敗
      訴，旋即上訴高分院，承審法官為丙○○，我問甲○○是
      否認識丙○○，甲○○表示有一點交情。到了八十一年六
      月底左右，甲○○回話給我「官司要打贏，張老闆（指丙○○）同意處理，但是要錢」‧‧‧，當時我認為既然丙○○已開口要錢，就隨便講個三十萬元，甲○○將三十萬
      元傳給丙○○，丙○○同意此金額」（見同上偵卷第一八
      八頁反面至第一九○頁）；於八十五年十二月十日檢察官
      偵查時供稱：「（你上訴後是張法官審理？）張法官通知
      開庭審理過一次。（何時向甲○○提到希望打通關節）蔡
      告我之詐欺案在偵查庭，我覺得採證就不對，起訴後曾泰
      源檢察官當日就下來當律師，花蓮方面風聲說他開一千五
      百萬元打通關節。（張法官審理情形？）我覺得不對，好
      像一面倒，就跟甲○○說，莊清標告我們之案是不一面倒
      到底。（何時跟甲○○說要打通關節？）當時開一次庭下
      來，我跟甲○○說外面風聲這麼大，不花一點錢，這案子
      會死掉。（在何地與甲○○談？）我告蔡清標案，他在法
      院外面，我跟他提這事，他說想出辦法，張法官能不能同
      意。‧‧‧（你向甲○○提幾次？）提兩次，一次是開完
      庭，一次是蔡告我們案子開庭後。（甲○○何時跟你說？
      ）八十一年七月八、九日左右，我說七月二十六日要到大
      陸南京開發土地，七月二十日我過去，是否同意，他說可
      以。‧‧‧（甲○○怎麼說？）他沒當場答覆我，過二、
      三天，他說老闆同意」（見同上偵卷第二一○頁反面至二
      一一頁、第二一五頁）；於八十六年二月十二日原審訊問
      時供稱：「他是審花蓮高分院八十一年上易字第二○七號
      我上訴案，是甲○○介紹，當時蔡某告我們的案子，我聽
      到很多風聲，蔡某表示已安排好，我們怎麼告都沒有用，
      我找王某幫忙，過了一段時間，王某表示可以疏通，要三
      十萬元，當時已開過二次庭，第一次是八十一年六月三十
      日，第二次是八十一年七月九日，當時我說勝訴對我有利
      ，四百多萬元可要回來，王某就用呼叫器、電話與我聯絡
      ‧‧‧」云云（見原審卷第六五頁反面至第六六頁）；惟
      甲○○則於八十五年十二月五日臺北市調查處調查時供稱
      ：「八十二年九月間丁○○因自訴蔡清標涉嫌詐欺案敗訴
      ，郭不服乃向花蓮高分院提出上訴，由丙○○法官審理。
      丁○○就來問我認不認識丙○○，可不可以請丙○○幫忙
      讓官司打贏？我回答說認識，但無深交，要當面問張某才
      能知道他肯不肯幫忙。之後我就委請扶輪社社友（究係何
      人已記不清楚）約丙○○出來吃飯（時間、地點記不清楚
      ），我當面轉告丁○○之請求，問丙○○意思如何？他答
      說看到案子再說。後來在十月中旬左右，我在花蓮地檢署
      碰到丁○○，將與張某碰面談話情形告訴丁○○，丁○○
      請我轉告丙○○，若肯幫忙打贏官司，會包一點給丙○○
      做為答謝。我即將丁○○之意思轉告丙○○，丙○○表示
      同意」（見偵字第二七二三一號卷第二二頁反面）；於八
      十五年十二月五日檢察官偵查供稱：「（為自訴案丁○○
      叫你找張法官？）我們詐欺案開庭時，丁○○問我與承審
      法官丙○○熟識否，我說不很熟，因為扶輪社社友介紹認
      識吃過飯。‧‧‧事後我去找丙○○法官，應扶輪社大家
      一起吃飯時去找他，我提到同詐欺案被告丁○○有一自訴
      案是你在承辦，看能否幫個忙，他說要看看。‧‧‧經過
      大約個把月，他（丁○○）打電話給我，我說我已與張法
      官談過，我已把話轉達出去。‧‧‧接這次丁○○電話之
      後，我問我社友何時與張法官吃飯，請他轉達我有事要與
      他談一下。‧‧‧（後來）我社友說已代我轉達我的話，
      後來如何約不記得，後來有見面是事實，我對他說如你幫
      忙，丁○○會包一個意思答謝你，他說不用這麼麻煩，沒
      有很堅持說不要」（見同上偵卷第七八頁至第七九頁）；
      於八十五年十二月七日臺北市調查處調查時供稱：「大約
      在八十一年間丁○○與我均經常赴花蓮地方法院因蔡清標
      告我們詐欺案出庭應訊，有一次我們在庭外相遇，郭向我
      提及其自訴張清標涉嫌詐欺案開庭辯論情況不佳，懷疑蔡
      清標有花錢打通關結，我曾和丁○○討論，結果認為要找
      關係才可能確保丁○○的權益。之後丁○○自訴案一審敗
      訴，又提出上訴，花蓮高分院法官丙○○負責審理。丁○○與我聯絡問是否與丙○○認識，能否請他認真審案，不
      要被蔡清標收買，我答說與丙○○有來往，可以試看看請
      他幫忙。之後我就透過扶輪社社友安排我與丙○○吃飯，
      我當面請他幫忙，丙○○答說等看過案件再說。不多久丁○○問我與丙○○談的如何，我據實告之，丁○○又拜託
      我去問丙○○意思如何？我又與丙○○會面吃飯，並詢問
      其意下如何？丙○○告訴我案件已看過了，他可以幫忙，
      但要看丁○○的表現了（從言行中我明確清楚所謂表現就
      是索賄）。我復與丁○○聯絡轉告丙○○要錢才幫忙的意
      圖，問丁○○可以送多少？丁○○答說三十萬元可不可以
      ？我答說去問問看。之後我又與丙○○約在餐廳見面（時
      間地點不清楚）告訴三十萬元之數目可不可以接受，丙○○答說可以，俟收到錢後，一定會幫忙丁○○認真審理其
      自訴上訴案」（同上偵卷第一八四頁）；於八十五年十二
      月十八日檢察官偵查時供稱：「當時我與丁○○均被蔡清
      標告詐欺，開庭後他說他自訴蔡清標詐欺，他說案子在張
      法官手裡，問我是否認識張法官，我說扶輪社社友與他打
      球認識，我說我去了解看看。‧‧‧第一次我跟他講他說
      要回去看案件再講，隔一、二個月丁○○問我接觸得怎樣
      ，我說要再問張法官」（見同上偵卷第二三二頁反面至第
      二三四頁）；於八十七年五月十三日本院前審訊問時供稱
      ：「是在八十一年間我與丁○○等人被訴詐欺，那時在地
      檢署才認識，那個案子後來開了好幾庭，在偵查中或是移
      送法院審理時，他跟我講他有告張清標詐欺，那個案子在
      地院，後來案子上訴交高院之後，也是在我與丁○○被訴
      詐欺那個案子開庭的時候，丁○○他說他告蔡清標的案子
      上訴花蓮高分院已經開過庭了，問我說有沒有認識承辦法
      官丙○○」云云（見本院上訴審卷第六○頁），足見丁○○、甲○○就行賄動機之形成、究係何方主動要求賄賂及
      各次碰面商談之時程、地點，前後陳述亦有矛盾存在。查
      被告所承辦之丁○○自訴蔡清標詐欺案，係於八十一年六
      月十六日收案，同月三十日開第一次調查庭，有該自訴案
      之刑事卷影本附卷（見偵字第二七二三一號卷第一○七頁
      至第一六六頁）可證，惟前述甲○○、丁○○被訴詐欺案
      之承辦檢察官於上開期間，僅於八十一年五月十五日及同
      年七月二十二日開過二次偵查庭，尚未偵查終結，亦經本
      院更(四)審向臺灣花蓮地方法院檢察署調取該署八十年度偵
      字第二一二五號被告甲○○、丁○○等詐欺案偵查卷核閱
      屬實，並有影印相關訊問筆錄及點名單附卷可稽，是丁○○、甲○○前揭歷次供述各次碰面商談之時程、地點，即
      核與上開事證不符，而從被告接辦該丁○○自訴蔡清標詐
      欺案之日即八十一年六月十六日起，至甲○○、丁○○嗣
      指其等向被告行賄之日期即八十一年七月二十日止，其間
      甲○○、丁○○被訴詐欺案之承辦檢察官未曾開庭偵查，
      則甲○○、丁○○自不可能於知悉被告承辦前開自訴案後
      ，復於甲○○、丁○○前稱被訴詐欺案之檢察官庭訊後（
      甚稱在該案原審法庭庭訊後），在臺灣花蓮地方法院（或
      檢察署）外合意行賄。且依甲○○前於偵查中曾稱：「第
      一次我跟他講，他說要回去看案件再講，隔一、二個月，
      丁○○問我接觸得怎樣，我說要再問張法官」云云，惟縱
      以被告於八十一年六月三十日開完第一次調查庭後為起算
      點，其一、二個月早逾八十一年七月二十日，甲○○、丁○○何能於八十一年七月二十日行賄，足證甲○○、丁○○上開所證諸多不實，益難採信。
    (三)被告係於八十年六月十九日以臺灣臺北地方法院法官職，
      調任臺灣高等法院花蓮分院辦事，此有司法院人事處八十
      五年十二月十八日處人一字第二五二二四號函附卷可稽
      （見偵字第二七二三一號卷第二二七頁至第二二八頁），
      迄甲○○、丁○○指其等向被告行賄之八十一年七月二十
      日，已逾一年，而依司法院調職慣例，調辦事滿一年者，
      除非志願在辦事法院補實，勢必他調，即有可能發生調職
      前無法審結該自訴案之情形。又依甲○○前揭供詞，被告
      乃係在看過該案卷後，始答應幫忙，依理自係發覺有利於
      丁○○之事證，而得以推翻原審蔡清標無罪之判決，然被
      告除於八十一年六月三十日下午、七月九日上午開調查庭
      外，復於甲○○、丁○○所指行賄後之八十一年七月二十
      一日上、下午、八月四日下午、八月十八日上午、八月二
      十七日上午、九月八日下午、九月十七日上、下午及九月
      二十四日上午再開調查庭九次，直至離職為止，其間均未
      開審理庭，亦有該自訴案之刑事卷影本附卷（見偵字第二
      七二三一號卷第一○七頁至第一六六頁）可稽，殊未見被
      告因上開調職在即，產生收賄案件儘速審結之情形，或其
      已先期形成自訴案被告蔡清標有罪心證之跡象，況被告僅
      係合議庭之受命法官，案件如何判決，應經評議，絕無被
      告獨自一人可決定之理，衡情被告不致於在案件終結評議
      前答應幫忙並收賄。又被告於八十一年十月八日即調任臺
      灣新竹地方法院法官兼庭長，且上開自訴案經葉麗霞法官
      受命承審後，合議庭已於八十一年十一月十一日以臺灣高
      等法院花蓮分院八十一年度上易字第二○七號判決（自訴
      人丁○○）上訴駁回確定，顯見被告並無偏頗丁○○情事
      ，且上開案件判決後，已悖離丁○○前稱之約定，然丁○○竟未即時請求當時已擔任其律師之陳永昌，向被告討還
      上開賄款，乃遲至八十五年八月下旬始發函索款，亦與常
      情相違，尚難採信。另參酌蔡清標告訴甲○○、丁○○共
      同詐欺案，業經臺灣高等法院花蓮分院於八十五年九月十
      一日以八十三年度上易字第八號判決判處甲○○、丁○○
      各有期徒刑四年六月確定，有上開判決書附卷可稽（見偵
      字第二七二三一號卷第二八頁至第七一頁）；又丁○○於
      臺北市調查處調查時亦坦承當時負債甚多，財務狀況不佳
      等語（見偵字第二七二三一號卷第六頁）；及丁○○自八
      十六年二月十二日以後，原審經多次傳拘不到，乃於八十
      六年七月十九日以北院字第八五一號發布通緝，亦有該送
      達證書、拘票、丁○○在監在押紀錄及通緝書等附於原審
      卷可稽，是以丁○○於上開判決確定前之八十五年八月下
      旬始發函索款，嗣並逃避該案之執行，則丁○○於甲○○
      於本院更(一)審時否認行賄被告之詞後，本院無從傳訊丁○○到庭對質詰問，自不得率以其上開證詞，逕為被告不利
      之認定。
    (四)再者，丁○○於八十五年十二月四日臺北市調查處調查時
      先係供稱：「於八十二年十月二十一日準備了三十萬元現
      金，二十二日上午搭飛機赴花蓮，住宿於統帥大飯店，晚
      上八時許甲○○到飯店來找我，拿走三十萬元。晚上十一
      時半甲○○約我到統帥大飯店附近一家來來KTV喝酒，在
      場者有我、甲○○、和丙○○三人，甲○○為了慎重起見
      ，曾向丙○○問及『剛才交予你的錢，有無收好？』，丙○○在我面前拍其後面褲子口袋表示：『不必擔心，放在
      這裡。』我看見丙○○褲子後面口袋確塞鼓鼓的，確定三
      十萬元甲○○已交給丙○○，因我不喝酒，停留十分鐘後
      就離去，回統帥大飯店，隔天回臺北。（這三十萬元你如
      何籌措？）八十二年十月廿一日我開具我配偶郭蔡杏滿在
      臺北區中小企銀社子分行○七五七三─七帳戶支票，票號
      ：PV0000000，金額三十萬元，先向大榕股份有限公司宋
      世鎮調現，該支票於八十二年十一月十日兌現」云云，然
      其嗣於八十五年十二月七日臺北市調查處調查及偵、審中
      則改稱伊確於八十一年七月二十日交付被告賄賂三十萬元
      ，並稱：「（你如何籌措三十萬元？）為了丙○○索賄三
      十萬元，我於八十一年七月十八日開具我臺北區中小企銀
      社子分行○七五七三─七帳戶支票、票號PU376605、金額
      為五十萬元、到期日為八十一年九月廿五日向林伯濟調現
      五十萬元，當時計畫除了交付三十萬元給丙○○外，其餘
      二十萬元係打算赴大陸投資考察房地產之用，我於八十一
      年七月廿日赴花蓮交款，廿一日回臺北，到了七月廿六日
      出境香港，轉赴大陸」云云（見偵字第二七二三一號卷第
      一八九頁反面），而證人林伯濟於臺北市調查處調查時亦
      供稱：丁○○確實持面額五十萬元、發票日八十一年九月
      二十五日之支票調現云云（見偵字第二八四四八號卷第三
      頁、第四頁），復有丁○○提出之統帥大飯店八十一年七
      月二十日、二十一日客房號碼五四七Ｙ號之電話收費帳單
      、上開支票正反面、存根聯、丁○○出入境紀錄及台北區
      中小企業銀行社子分行０七五七三─七號帳戶七十九年十
      二月二十八日至八十三年七月二十二日歷史交易明細表附
      卷為憑（見偵字第二八四四八號第七頁至第十八頁）。惟
      稽核上開統帥大飯店八十一年七月二十日、二十一日客房
      號碼五四七Ｙ號之電話收費帳單僅存丁○○撥打臺北住處
      之長途電話通聯記錄，且依丁○○於八十一年七月二十一
      日亦有前開自訴案排定之庭期，已如前述，即無從證明丁○○此行目的確係為行賄而來及確有與甲○○聯絡交付賄
      款之事。另支票調現部分，證人林伯濟於臺北市調查處調
      查時復陳稱：「‧‧‧因其時間太久，且我與丁○○支票
      及金錢往來曾經十分頻繁，所以已無法記起確實之調現時
      間及用途。（丁○○於八十一年間持上述支票向你調現時
      有無向你提及賄賂司法人員之事？）丁○○每次找我調現
      ，都是十分匆忙，從不曾談起其調現之用途為何」等語（
      見偵字第二八四四八號卷第四頁），查上開台北區中小企
      業銀行社子分行０七五七三─七號帳戶歷史交易明細表，
      於該表列期間亦存有多筆超過三十萬元之支票兌領記錄，
      顯見丁○○當時確實對外交易頻繁，自無法證明丁○○所
      指上開調現支票，確係支應本件賄款之用，況且丁○○已
      於八十五年十二月四日臺北市調查處調查時，提出另紙面
      額三十萬元之調現支票為證，可見丁○○所指行賄之三十
      萬元，來源不一，或為拼湊證據之舉，尚難憑信，則在被
      告始終堅決否認收受賄款之情形下，而本院亦查無其他積
      極證據足證被告確曾收受任何款項，自應為被告有利之認
      定。
    (五)又查，丁○○於八十五年八月二十一日透過陳永昌律師發
      函催告被告丙○○返還三十萬元及自八十二年十月二十日
      起至八十五年八月二十日止，以銀行利率百分之九計算之
      利息，共計本息三十七萬六千元，乙○○律師曾發律師函
      要求丁○○到其事務所商談，並於八十五年九月初交付上
      開三十七萬六千元予丁○○等情，業據丁○○、及證人郭
      蔡阿滿（丁○○之妻）、陳永昌律師、乙○○律師分別於
      偵、審時陳述在卷，並有上開催告函、律師函附卷可稽，
      固堪認定應屬真實。然此間過程及緣由，被告於偵、審中
      始終堅稱：伊不認識丁○○、甲○○等人，亦未收取賄款
      ，因無端收到丁○○委託陳永昌律師寄送之上揭催告函，
      伊認為係恐嚇信，原不予理會，但恐該信函將對伊不利，
      影響公職前途，於某日赴林口第一球場打球時，巧遇乙○○律師，伊乃向彼提起此事，乙○○表示將代為瞭解，伊
      乃於隨後不久，在臺灣高等法院門前將丁○○名字及催告
      信函之郵政信箱號碼提供予乙○○，請他瞭解原委，但嗣
      後乙○○如何處理該事情，伊並不清楚，事後乙○○僅告
      知說此人以後不會再對伊恐嚇，伊並未委請乙○○依信函
      內容交付金錢，是乙○○自作主張並自行籌款付予丁○○
      等語。公訴人雖認被告丙○○身為資深法官，係執法人員
      ，如受恐嚇，盡可依法處置，其不為此圖，竟委託律師依
      催告函如數返還本息三十七萬六千元，顯悖於常理云云，
      惟被告並無委任乙○○律師還款，僅係要求其代為瞭解而
      已，詳如後述；又查本案催告函上所載：「‧‧‧八二年
      間，你在花蓮工作，因為我有事在你手上，只好接受你的
      意見，同（八二）年十月廿日晚上十時廿時分許，我以新
      台幣三十萬元給你」等字，語意不甚清楚，且似非友善，
      則被告收函後乃向朋友乙○○提及此事，期其代為瞭解，
      乃人情之常，被告所辯尚非不可採信。
    (六)證人乙○○雖於八十五年十二月四日臺北市調查處調查時
      陳稱：「約在八十五年八月底（詳細日期不記得）丙○○
      委託我發這份簡函給郭先生，要我將新台幣三十七萬六千
      元交給郭先生。郭先生收到信函後曾來電聯絡，要求將錢
      匯至其指定戶頭內，但我詢問匯費問題由何人支付？郭先
      生才於九月初（詳細日期亦不記得）某日下午和其太太一
      起到我事務所現址，我遂將上述現款交給他。（丙○○或
      丁○○有無告訴你這筆錢係何款項？）丙○○委託我時沒
      有說明到底為何事，我也沒問，而丁○○先生也沒說明，
      我也不認識他，僅見過他這一次。（丁○○向你領取上述
      款項，你有無要他簽收？）沒有。‧‧‧因為郭先生當時
      提示其身份證及我發之信函，可以確認無訛，故交給他就
      沒要收據，另外丙○○也沒有交待要取得收據」云云（見
      偵字第二七二三一號卷第十九頁至第二十頁），然其嗣於
      八十五年十二月十日檢察官偵查時陳稱：「（當時為何寄
      信予郭先生？）八十五年八月中旬，約寄信前之二個禮拜
      前，日期不記得，我與張法官在林口第一高爾夫球場打球
      ，張法官說有一當事人寫信說他拿了多少錢來騷擾他，他
      不堪其擾，我基於以前地院、高院同事，就說了解一下詳
      細情形，又隔了一個禮拜，他把郭先生姓名及郵政信箱給
      我，我就主動發這封信。（他有無拿郭先生所寄之信件內
      容給你看？）沒有。（你如何知有關三十萬元債務？）張
      法官說，郭先生寫信說他以前有交給他三十萬元。（你後
      來與丁○○取得聯繫？）我寄去，他打電話給我，叫我匯
      款給他，我請他到我事務所，讓我了解事情怎麼樣。‧‧
      ‧（他去之後，你給他多少？）他去之後，我問他到底怎
      麼樣，他堅持有拿錢給張法官，我基於同事、朋友關係，
      他說要算利息，我就算七萬六千元利息給他。‧‧‧共拿
      三十七萬六千元。（張法官讓你轉這個錢？他拿多少錢給
      你？）他沒拿給我，完全是我自己的錢。（張法官沒拿錢
      給你，你為何幫他墊付三十七萬六千元？）基於好朋友關
      係。‧‧‧完全基於朋友及同事關係，幫他處理這錢，事
      後我說已解決，應該不會再來騷擾你」等語（見同上偵卷
      第二一八頁至第二二一頁）；於八十五年十二月二十四日
      檢察官偵查中又稱：「（當時張法官請你把三十萬元轉給
      丁○○時是怎麼說？）我跟他在球場碰面，他說有一位先
      生騷擾他，我說我幫你了解一下，把他的地址給我，張法
      官就給我信箱號碼及丁○○名字。（當時張法官有無把丁○○給張法官之信函給你看？）沒有，調查局約談才看到
      。（你如何知道致函丁○○時有關三十萬元債務？）丙○○說郭先生寫信給他，說跟他拿了三十萬元。（事後丁○○去拿錢時，你知道支付七萬六千元利息？）丁○○要求
      的。（丁○○何時要求給他？）在我辦公室。（你有無問
      丁○○為何要向丙○○法官拿三十七萬六千元？）丁○○
      堅持說丙○○在花蓮高分院向他拿了三十萬元，連同利息
      算給他，我問他利息多少，他說三十七萬六千元，我從抽
      屜拿四十萬元，抽了二萬四千元出來，然後交給丁○○。
      （這四十萬元是張法官交給你？）我自己準備的。（你寫
      信給丁○○時就準備了四十萬元？）他寫信來後我就準備
      了三十萬元，他再打電話跟我說再加利息，所以我又準備
      十萬元。（既是一張騷擾張法官之信函，為何準備了三十
      七萬多元？）我是希望能解決張法官被騷擾之事，三十幾
      萬對我而言沒什麼事。‧‧‧（丁○○電話與你聯繫時說
      「張法官委託你把錢拿給他」？）電話是事務所小姐接，
      我回來才轉告我，我叫小姐跟丁○○說叫他到事務所來」
      等語（見偵字第二八二三一號卷第二○頁至第二三頁），
      復於八十六年三月十四日原審訊問時具結後證稱：「八月
      中旬在第一高爾夫球場碰到以前同事丙○○，看他心事不
      好，問他原因，他表示收到騷擾信，我問他需不需要我代
      為了解，他說要考慮，後於八月下旬在高院門口丙○○交
      給一信箱號碼，我才找郭先生要他到我辦公室談，並約定
      一星期四或五的下午五點左右到我建國南路辦公室談，我
      告訴他當法官不容易，名譽也很重要，請他不要再騷擾丙○○，並拿出四十萬元，抽到二萬四千元，後交三十七萬
      六千元予郭某，錢是我自己交給郭某，因丙○○經濟不是
      很好，我與他是十多年同事，當初郭某他太太來時，太太
      在我辦公室會客室等，未進到我辦公室內，後來我未再與
      張某談過此事。（當時郭某是否表示要你匯款到他帳戶？
      ）有，但我要了解此事，所以要他到辦公室交付現金，未
      要求他開立收據。（在調查站所言實在否？）不是很詳細
      ，當時尚有當事人等我，應以偵查中所言較詳盡。（被告
      交付信封予你時，有無表示三十萬元之事？）沒有，我想
      既然是金錢糾紛，必然是債務問題，信函是我自己發的」
      等語（見原審卷第九二頁至第九四頁）；於九十一年十二
      月六日本院更(三)審訊問時具結證稱：「（丙○○何時把八
      十五年度聲字第一七六五號第十頁所附丁○○催告函給你
      看？）在八十五年九月份以後，在球場拿給我看的，是在
      林口第一球場。（他有否告訴你如何處理？）沒有。（你
      認識丁○○？）不認識。（後來你如何處理？）後來我告
      訴丙○○，我主動處理好了，免得影響他工作情緒，後來
      我請事務所小姐寄剛剛第十三頁的信函給丁○○，約他到
      事務所來談。‧‧‧（給了多少錢？）三十七萬多或三十
      六萬多，這要看以前筆錄，因為他要求我另外支付利息。
      （丁○○一個人到事務所與你談？）不只一人，到底幾個
      人，我忘了。（付錢給丁○○是你的意思，還是丙○○的
      意思？）我都沒有與丙○○談過，給錢是我自作主張的，
      加給利息也是我自己同意的，我都沒有與丙○○商量。（
      你付錢給丁○○後，是否有向丙○○提及如何處理？）我
      只有在球場上碰到他時，有向他提到我幫他處理過了。（
      有否具體告訴丙○○，你付錢給丁○○的事情？）沒有。
      （後來是否有向丙○○要歸還你所支付給丁○○的錢？）
      沒有，因為是老同事，所以我自己幫他付了。（三十幾萬
      不是小數目，為何你沒有向丙○○要？）依照我當時經濟
      狀況我認為只是小數目而已」等語（見本院更(三)審卷第五
      五頁至第六○頁）；又於九十三年八月九日本院更(四)審訊
      問時具結證稱：「（被告何時交付你丁○○委託陳永昌律
      師發函給被告催促返還三十萬元及八十二年利息的函？）
      我時間沒有辦法確定。（他交給你信函時如何說的？）他
      說這封信是騷擾他的，完全沒有這回事，他將信函拿給我
      看。（他有否交代你如何處理或依信函內容處理？）沒有
      。（信函內有談到三十萬元及利息的事，你為何沒有問明
      被告原因及情形？）我有問他，但他跟我說沒有這回事，
      那是在騷擾他的。（你拿到信函後如何處理？）我就叫我
      的事務所小姐發個存證信函，叫對方到我事務所來做個了
      解‧‧‧。（你還給丁○○的錢是誰的錢？）是我自己的
      。（你還錢給丁○○前後有無告訴被告？）都沒有告訴他
      。（你作法的動機？）因我們是十幾年的老同事，感情都
      很好，我知道他當時被騷擾，會影響他的工作情緒，所以
      幫他處理掉，且我當時做律師，經濟狀況很好，我是幫朋
      友處理事情」等語，則證人乙○○於調查局調查時未經具
      結所供被告委託其還款乙節，明顯與前開檢察官偵查中及
      法院審理時具結後之證詞不同，且為被告所堅決否認。按
      「被告以外之人，於審判外之言詞或書面陳述，除法律有
      規定者外，不得作為證據，刑事訴訟法第一百五十九條第
      一項定有明文，而所謂法律有規定者，即包括同法第一百
      五十九條之一至之五所規定傳聞證據具有證據能力之例外
      情形。故如欲採被告以外之人於審判外之言詞，即如警詢
      或檢察官偵查中之言詞為證據時，必須符合法律所規定之
      例外情形，方得認其審判外之陳述有證據能力」 (有最高
      法院94年度台上字第948號判決可資參考)。本件證人乙○○在法務部調查局之陳述，係被告以外之人於審判外之言
      詞陳述，屬傳聞證據，經查並不符合上揭刑事訴訟法所規
      定傳聞證據具有證據能力之例外情形，故依刑事訴訟法第
      一五九條之二、第一五九條之三之規定，該審判外之言詞
      陳述既不符合傳聞證據例外可信之情況，原則上應無證據
      能力。而本院衡酌證人乙○○上開六次證言，除調查站之
      陳述外，其他五次大致相同，經查乙○○在調查站所稱被
      告委託其發函給丁○○，並要其將三十七萬六千元交給丁○○等情，非但為被告所堅決否認，且該三十七萬六千元
      究竟是否被告交付乙○○轉交丁○○，亦無確切證據足資
      證明。依乙○○其後五次所證：係被告向其表示收到騷擾
      信函，其主動幫被告去瞭解，因誤以為係金錢債務糾紛被
      騷擾，故自作主張拿出三十七萬六千元給丁○○，事先並
      未與被告商量，事後亦僅告知被告其主動處理好了等情。
      按被告與乙○○是司法訓練所前後期同學，且係十餘年之
      同事，感情甚篤，且乙○○當時係執業律師，經濟富裕，
      則其得知被告被丁○○以信函通知，誤為被騷擾，在未究
      明原委下擅自作主，自己拿出錢來處理此事，以免影響被
      告之工作情緒，事屬可能。按主動幫人之忙，出錢助人解
      決事情，在好朋友間，係常有之事，故本院審酌再三，認
      應以乙○○具結後之上開證言為可採。從而乙○○自作主
      張還款之事，要難遽認被告確有受賄後還款之事實。至證
      人陳永昌律師雖於臺北市調查處調查及檢察官偵查時均陳
      稱：丁○○係為向被告丙○○索回其臺灣高等法院花蓮分
      院詐欺官司之賄款，始透過伊發催告函給被告丙○○云云
      ，然其亦同時坦承伊係擔任該自訴案之自訴代理人，當時
      伊並不知行賄乙情（見偵字第二七二三一號卷第二○三頁
      反面至第二○四頁、偵字第二八三八一號卷第十六頁至第
      十八頁），則證人陳永昌上開被告收賄之陳述，顯係經丁○○告知，並非親身經歷，屬傳聞證據，應無證據能力。
五、綜上所述，公訴人雖指被告丙○○涉犯八十五年十月二十三
    日修正前之貪污治罪條例第四條第一項第五款之罪嫌，然因
    上開存卷事證，尚無法證明被告確曾收受賄款，或其曾委任
    乙○○律師逕對丁○○還款等情，已如前述，即不足使本院
    得被告有罪之確信，自難遽以上開罪名相繩，此外，本院復
    查無其他積極證據足以證明被告確有收受賄賂之犯行，自屬
    不能證明其犯罪，原審疏未詳查，而予論罪科刑，於法即有
    未合，被告上訴意旨執此指摘原判決此部分不當，為有理由
    ，應由本院將原判決關於被告丙○○部分撤銷，並依法為無
    罪之諭知。
據上論斷，應依刑事訴訟法第三百六十九條第一項前段、第三百
六十四條、第三百零一條第一項前段，判決如主文。
本案經檢察官劉斐玲到庭執行職務。
中　　華　　民　　國　　94　　年　　5 　　月　　31  　日
　　　　　　　　　刑事第五庭  審判長法  官  房 阿 生
　　　　　　　　　　　　　　　　　  法　官  蔡 光 治
　　　　　　　　　　　　　　　　　  法　官  雷 元 結
以上正本證明與原本無異。
如不服本判決，應於收受送達後十日內向本院提出上訴書狀，其
未敘述上訴之理由者並得於提起上訴後十日內向本院補提理由書
（均須按他造當事人之人數附繕本）。
                                    書記官  李 家 敏
中　　華　　民　　國　　94　　年　　6 　　月　　3 　　日
